【裁判字號】    95,交訴,21
【裁判日期】    970108
【裁判案由】    業務過失致死
【裁判全文】
臺灣臺東地方法院刑事判決              95年度交訴字第21號
公  訴  人  台灣台東地方法院檢察署檢察官
被      告  乙○○
選任辯護人  吳漢成律師
上列被告因業務過失致死案件，經檢察官提起公訴（95年度偵字
第973號），本院判決如下：
    主  文
乙○○從事業務之人，因業務上之過失致人於死，處有期徒刑壹
年，減為有期徒刑陸月，如易科罰金，以銀元佰元即新臺幣玖
佰元折算壹日。
    事  實
一、乙○○為仲捷股份有限公司（下稱仲捷公司）司機，以駕駛
    營業用小貨車載運貨物為業，為從事駕駛業務之人，於民國
    95年2月19日下午2時35分許，駕駛仲捷公司所有車牌號碼YH
    －9421號營業用小貨車，自臺東縣臺東市康樂工業區○○路
    仲捷公司外出，沿太原路由北往南方向行駛，欲運送毛巾及
    床單至知本地區，行經臺東市○○路○段534巷與未編排道路
    名稱之無名路之無號誌交岔路口時，本應注意汽車行駛時應
    注意車前狀況，並隨時採取必要之安全措施，行經無號誌之
    交岔路口，應減速慢行，作隨時停車之準備，及在未劃分幹
    、支線道而同為直行車時，左方車應暫停讓右方車先行，而
    依當時天候晴，日間自然光線，柏油路面乾燥、無缺陷及障
    礙物等情形，並無不能注意之情事，竟疏未注意於此，駕駛
    前揭營業用小貨車行經上開無號誌交岔路口時，未注意車前
    狀況並減速慢行或暫停，適有王心尹酒後（經抽血檢驗血液
    所含酒精濃度為151.7mg/dl，換算呼氣所含酒精濃度為0.72
    mg/l）騎乘車牌號碼K56－866號重型機車附載王芸紫（涉犯
    業務過失傷害部分未據告訴），沿臺東市○○路○段534巷由
    西往東方向行駛至該處，亦疏未注意飲用酒類已呈不能安全
    駕駛動力交通工具狀態不得駕車及行經無號誌交岔路口應減
    速慢行，作隨時停車之準備，貿然穿越該交岔路口，致遭乙
    ○○駕駛上揭營業用小貨車右前車頭撞擊後倒地，復遭該營
    業用小貨車右前輪碾壓，王心尹因此受有頭部外傷併嚴重腦
    挫傷併廣泛性軸突損傷、左股骨幹骨折、下頷骨骨折之傷害
    ，經緊急送醫救治，仍延至95年2月28日中午12時25分不治
    死亡。乙○○於車禍後，旋請求附近住戶黃秀蘭代為報警處
    理，並在有偵查權限之警察機關尚未發覺犯罪前，留在現場
    ，主動向據報前來處理，有偵辦犯罪職務之臺東縣警察局臺
    東分局警員坦承肇事，且自願接受裁判。
二、案經臺灣臺東地方法院檢察署檢察官據報相驗後，自動檢舉
    偵查起訴。
    理    由
壹、程序事項：
    按被告以外之人於審判外之陳述，雖不符刑事訴訟法第159
    條之1至第159條之4之規定，而經當事人於審判程序同意作
    為證據，法院審酌該言詞陳述或書面陳述作成時之情況，認
    為適當者，亦得為證據；當事人、代理人或辯護人於法院調
    查證據時，知有第159條第1項不得為證據之情形，而未於言
    詞辯論終結前聲明異議者，視為有前項之同意，刑事訴訟法
    第159條之5定有明文。本件所援引之以下各項證據，固有部
    分屬傳聞證據，然公訴人、被告及其辯護人於本院調查證據
    時，均知有前開第159第1項不得為證據之情形，惟於言詞辯
    論終結前，皆已表示同意作為證據，本院審酌該等證據作成
    時之狀況，並無違法取證之情事，且無不宜作為證據之情形
    ，依前開說明，爰認均有證據能力，合先敘明。
貳、實體方面：
一、訊據被告乙○○固坦承為仲捷公司司機，平日以駕車載運貨
    物為業，其於前揭時、地駕駛上開車牌號碼之營業用小貨車
    與被害人王心尹騎乘之前揭重型機車發生碰撞，致被害人死
    亡等情，惟矢口否認有何業務過失致人於死犯行，辯稱：是
    被害人自己騎乘機車來撞伊所駕駛之營業用小貨車，伊無法
    確定當時的車速，然後就發生車禍了，伊沒有過失，否認犯
    罪云云；另被告之選任辯護人復為被告之利益提出辯護，意
    旨略以：(一)本件事故發生的路段，被告所駕駛營業用小貨車
    係行駛在幹線道，有路權優先權；(二)被害人違反道路交通安
    全規則，酒後駕車，經抽血檢驗血液所含酒精濃度為151.7
    mg/dl，換算呼氣所含酒精濃度為0.72mg/l，且未戴安全帽
    ；(三)被告行經上開交岔路口時，已經通過路口的中心點而遭
    被害人撞擊；(四)依據現場遺留煞車痕長度只有5.6公尺，並
    對照摩擦係數表，被告當時的車速大約只有30至35公里；(五)
    從被告停車位置及散落物觀之，被告當時有作閃避的動作云
    云。惟查：
  (一)本件肇事路段，太原路1段北起自臺東糖廠高爾夫球練習場
    後方，南至山西路1段路口止；太原路2段北起自山西路1段
    ，南至四川路2段路口止；太原路與四川路以南係四川路2段
    179巷。事故地點東西向為中華路4段534巷，南北向尚未編
    排道路名稱為無名路，該路口西南側民宅屬中華路4段534巷
    177號；東側民宅屬中華路4段534巷166號，故太原路僅至四
    川路2段路口為止，是事故發生現場，東西向為中華路4段53
    4巷；南北向尚未編排道路名稱為無名路等情，有臺東縣警
    察局95年12月29日東警交字第0950060725號函在卷可按，合
    先敘明。
  (二)按「汽車行駛時，駕駛人應注意車前狀況及兩車併行之間隔
    ，並隨時採取必要之安全措施。」、「行車速度，依速限標
    誌或標線之規定，無標誌或標線者，應依左列規定：行車時
    速不得超過50公里。但在未劃設車道線、行車分向線之道路
    ，或設有快慢車道分隔線之慢車道，時速不得超過40公里（
    第1款）。行經彎道、坡路、狹路、狹橋、隧道、泥濘或積
    水道路、無號誌之交岔路口、道路修理地段或行近工廠、學
    校、醫院、車站、會堂、娛樂、展覽、競技等公共場所出、
    入口及其他人車擁擠處所，或因雨霧致視線不清或道路發生
    臨時障礙時，均應減速慢行，作隨時停車之準備（第2款）
    。」、「車輛行至無號誌或號誌故障而無交通警察指揮之交
    岔路口，支線道車應暫停讓幹線道車先行。未劃分幹、支線
    或同為幹線道或支線道者，轉彎車應暫停讓直行車先行；如
    同為直行車或轉彎車者，左方車應暫停讓右方車先行。」被
    告行為時即修正前道路交通安全規則第94條第3項、第93條
    第1項及第102條第1項第2款定有明文，此為被告駕駛汽車行
    經無號誌交岔路口時，依法應盡之注意義務。又「停車再開
    標誌『遵１』，用以告示車輛駕駛人必須停車觀察，認為安
    全時，方得再開。設於安全停車視距不足之交岔道路次要道
    路口。」、「讓路標誌『遵２』，用以告示車輛駕駛人必須
    慢行或停車，觀察幹道行車狀況，讓幹道車優先通行後認為
    安全時，方得續行。設於視線良好交岔道路次要道路口或其
    他必要地點。」、「讓路線，用以警告車輛駕駛人前有幹道
    應減速慢行，或停車讓幹道車先行。視需要設於支道路口，
    或讓路標誌將近之處，在雙車道路面上，依遵行方向設於右
    側道之中心部位。」、「『停』標字，用以指示車輛至此必
    須停車再開。設於停止線將近之處，本標誌與第五十八條『
    停車再開』標誌得同時設置或擇一設置。」、「特種閃光號
    誌各燈號顯示之意義如左：一、閃光黃燈表示『警告』，車
    輛應減速接近，注意安全，小心通過。二、閃光紅燈表示『
    停車再開』，車輛應減速接近，先停止於交岔路口前，讓幹
    道車優先通行後認為安全時，方得續行。」、「各種閃光號
    誌之佈設原則如左：一、鐵路平交道號誌應設置於平交道前
    ，並與平交道近端之鐵軌保持適當之安全淨距。二、行人穿
    越道號誌應靠近停止線設置。三、特種閃光號誌設於交岔路
    口者，其設置方式與行車管制號誌同。幹道應設置閃光黃燈
    ，支道應設置閃光紅燈。設於肇事路段中者，宜於將近之處
    設置閃光黃燈。」道路交通標誌標線號誌設置規則第58條第
    1項、第59條第1項、第172條第1項、第177條第1項、第211
    條第1項及第224條復已揭示，而該等條文所規定之標誌、標
    線或號誌固得據為區○○○○○道之標準，然關於「減速標
    線」即俗稱之「跳動路面」，依上開設置規則第159條第1項
    之規定，乃是用以警告車輛駕駛人前方路況特殊，車輛應減
    速慢行，視需要設於收費站漸變段起點附近或易超速、易肇
    事路段起點附近，並非區○○○○○道之標準。是本件肇事
    路段，被害人騎乘機車所行駛之臺東市○○路○段534巷道路
    ，於近事故現場之交岔路口處，雖設有「減速標線」，然揆
    諸上開說明，並不能據此認定被告駕駛上開營業用小貨車所
    行駛之未編排道路名稱之無名路即屬幹線道，而被害人騎乘
    前揭機車所行駛之臺東市○○路○段534巷則係支線道。
  (三)又系爭未編排道路名稱之無名路，路寬9.4公尺，中心劃設
    行車分向限制線，單向單一車道，車道數1；中華路4段534
    巷路寬西側5.6公尺，東側4.6公尺，未劃設行車分向限制線
    ，兩者車道數相同，另依據車損分析，被告所駕上開營業用
    小貨車右前圍板扳金凹損、右前大燈及方向燈破損、右前保
    險桿凹損；被害人所騎乘前述重型機車左前擋風飾板及左側
    踏板凹破損、右側車身刮損（與地面磨擦）、前輪框凹損，
    研判應係被告駕駛營業用小貨車自左側撞及被害人所騎重型
    機車等情，有臺東縣警察局95年12月29日東警交字第095006
    0725號函暨調查報告附卷可稽，復據證人即製作該調查報告
    之臺東縣警察局交通隊交安組小隊長甲○○於本院96年12月
    25日審理時，到庭具結證稱：伊是警察專科學校交通科畢業
    ，自70幾年間從事交通警察的工作迄今，其間曾於94年代表
    臺東縣警察局參加美國西北大學來台教授的相關課程，有關
    交通事故處理判斷經驗，比臺東縣警察局其他同仁還多；車
    禍現場之交岔路口未設閃光號誌，也沒有設幹、支線道區分
    的標誌、標線，依道路交通安全規則第102條第1項第2款規
    定，必須依據左、右方來車以區分路權；中華路4段534巷巷
    口雖有設置跳動路面，然依據道路交通標誌標線號誌設置規
    則第159條之規定，所謂的跳動路面稱作減速標線，並不是
    作為幹、支線道區分的標準，而是告訴駕駛人行經路口要減
    速慢行；伊庭呈附卷之2張補充資料是內政部警政署因應道
    路交通管理處罰條例在95年7月1日以後增訂有關車道數是以
    雙黃線或分向島的單邊有幾個車道，包括快車道（直行、左
    轉、右轉）、慢車道、機車道，作為計算車道數的依據；修
    正前道路交通安全規則第102條第1項第2款，規定支線道車
    應暫停讓幹線道車先行，未劃分幹支線或同為幹線道或支線
    道者轉彎車應暫停讓直行車先行，如同為直行車或轉彎車者
    ，左方車應暫停讓右方車先行，新法則規定支線道車應暫停
    讓幹線道車先行，未設標誌標線或號誌劃分幹支線道者，少
    線道車應暫停讓多線道車先行，車道數相同時轉彎車應暫停
    讓直行車先行，同為直行車或轉彎車者，左方車應暫停讓右
    方車先行，本案事發的路口，無論依新法或舊法來區分路權
    ，均是左方車應暫停讓右方車先行；伊是憑個人經驗及道路
    交通管理處罰條例、道路交通安全規則相關規定來做判斷，
    初步分析是伊個人完成後，再送給組長、副隊長、隊長核閱
    ；依照道路交通事故處理辦法及道路交通事故處理規範之規
    定，上開初步分析係屬臺東縣警察局交通隊內部初步的研判
    ，所以不必再往上級機關審核；鑑定委員會與臺東縣警察局
    交通隊沒有隸屬關係，交通隊是根據道路交通管理處罰條例
    、標誌標線號誌設置規則之相關規定來研判等語明確（見本
    院卷第89至94頁）。是本件事故之發生，實肇因於被告駕駛
    系爭營業用小貨車，行經無號誌之交岔路口，未注意車前狀
    況並減速慢行，作隨時停車之準備，及左方車未暫停讓右方
    車先行所致，被害人酒後駕車且行經無號誌之交岔路口，未
    注意減速慢行，作隨時停車之準備，固同為本件肇事之原因
    ，然仍無解於被告依法應盡之注意義務。
  (四)至於被告於警詢時雖自承案發當時車速約50公里左右（見95
    年度相字第62號卷第4及7頁）；另證人甲○○嗣根據案發現
    場留有上開營業用自小貨車左側煞車痕5.6公尺；右側煞車
    痕11.1公尺，依磨擦系數公式換算被告所駕營業用小貨車最
    低車速為38.53公里【V＝√254×0.7（3年以上乾燥路面磨
    擦系數）×煞車痕平均值8.53公尺（11.1＋5.6/2＝8.35）
    】（見本院卷第47及48頁），按諸修正前道路交通安全規則
    第93條第1項第1款「行車時速不得超過50公里。但在未劃設
    車道線、行車分向線之道路，或設有快慢車道分隔線之慢車
    道，時速不得超過40公里」之規定，堪認案發當時被告駕駛
    系爭營業用小貨車行經前揭肇事路段時，並未超速，附此敘
    明。
二、汽車行駛時，駕駛人應注意車前狀況，並隨時採取必要之安
    全措施；行經無號誌之交岔路口時，應減速慢行，作隨時停
    車之準備；車輛行至無號誌或號誌故障而無交通警察指揮之
    交岔路口，支線道車應暫停讓幹線道車先行，未劃分幹、支
    線或同為幹線道或支線道者，轉彎車應暫停讓直行車先行，
    如同為直行車或轉彎車者，左方車應暫停讓右方車先行，修
    正前道路交通安全規則第94條第3項、第93條第1項第1款及
    第102條第1項第2款定有明文，已如前述，被告既領有駕駛
    執照，對上開規定，自應知之甚詳，並為被告應行注意之事
    項，而本件車禍發生當時，現場天候晴，日間自然光線，柏
    油路面乾燥、無缺陷及障礙物等情，為前揭道路交通事故調
    查表(一)(二)所明載；另事故現場系爭交岔路口東北角復設有反
    射鏡乙座，足以事先預見他向來車等情，亦有臺東縣警察局
    95年12月29日東警交字第0950060725號函所附照片可佐（見
    本院卷第49至56頁），是按其情形並無不能注意之情事，詎
    被告明知其駕駛系爭營業用小貨車運送毛巾及床單等物品，
    致增加車身之重量，需有比平常空車時更長之煞停距離，而
    應減速慢行，竟於行經前揭無號誌交岔路口附近，疏未注意
    車前狀況並減速慢行，作隨時停車之準備，及在未劃分幹、
    支線道而同為直行車時，左方車未暫停讓右方車先行，致發
    生車禍，其駕車行為違反上開行車規定，自有過失，甚為明
    確。又被害人王心尹因此車禍致受有頭部外傷併嚴重腦挫傷
    併廣泛性軸突損傷、左股骨幹骨折、下頷骨骨折之傷害，經
    緊急送醫救治，仍延至95年2月28日中午12時25分不治死亡
    之事實，亦有馬偕紀念醫院臺東分院死亡診斷書開具須知、
    乙種診斷證明書及臺灣臺東地方法院檢察署相驗屍體證明書
    暨驗斷書各1份在卷足憑，被告之過失駕駛行為與被害人王
    心尹之死亡結果間，具有相當因果關係，洵堪認定。此外並
    有道路交通事故現場圖、道路交通事故現場勘驗（草）圖、
    臺東縣警察道路交通事故紀錄表、臺東縣警察局道路交通事
    故當事人酒精測定紀錄表各1份、刑案現場照片21幀、臺灣
    臺東地方法院檢察署勘（相）驗筆錄各1份、相驗照片14幀
    、臺東縣警察局道路交通事故初步分析研判表、臺東縣警察
    局道路交通事故證明書、馬偕紀念醫院病理檢驗科病理檢驗
    資料、汽車煞車距離行車速度對照表、煞車距離與車速關係
    圖各1份、臺東縣臺東市公所95年12月13日東市工字第09500
    29000號函及臺灣省車輛行車事故覆議鑑定委員會96年5月21
    日府覆議字第0950100619Ａ號函各1份附卷可佐。綜上所述
    ，本件事證已臻明確，被告上開犯行已堪認定，應予依法論
    科。
三、被告乙○○行為後，刑法及刑法施行法業於94年2月2日修正
    公布，並自95年7月1日施行。按行為後法律有變更者，適用
    行為時之法律，但行為後之法律有利於行為人者，適用最有
    利於行為人之法律，修正後刑法第2條第1項定有明文。此條
    規定乃與刑法第1條罪刑法定主義契合，而貫徹法律禁止溯
    及既往原則，係規範行為後法律變更所生新舊法律比較適用
    之準據法，是刑法第2條本身雖經修正，但刑法第2條既屬適
    用法律之準據法，本身尚無比較新舊法之問題，應一律適用
    裁判時即修正後刑法第2條規定以決定適用之刑罰法律，先
    予辨明。又以本次刑法修正之比較新舊法，應就罪刑有關之
    共犯、未遂犯、想像競合犯、牽連犯、連續犯、結合犯，以
    及累犯加重、自首減輕暨其他法定加減原因（如身分加減）
    與加減例等一切情形，本於統一性及整體性原則，綜其全部
    罪刑之結果而為比較，亦有最高法院95年度第8次刑庭會議
    決議可資參照。謹就本案有關新舊法比較部分說明如下：
  (一)刑法第276條第2項之業務過失致死罪，法定刑得併科處銀元
    3千元以下罰金，而修正後刑法施行法增訂第1條之1規定：
    「中華民國九十四年一月七日刑法修正施行後，刑法分則編
    所定罰金之貨幣單位為新臺幣。九十四年一月七日刑法修正
    時，刑法分則編未修正之條文定有罰金者，自九十四年一月
    七日刑法修正施行後，就其所定數額提高為三十倍。但七十
    二年六月二十六日至九十四年一月七日新增或修正之條文，
    就其所定數額提高為三倍。」刑法第33條第5款亦修正為：
    「主刑之種類如下：五、罰金：新臺幣一千元以上，以百元
    計算之。」是依修正後之法律，刑法第276條第2項之業務過
    失致死罪所得併科處之罰金刑最高為新臺幣9萬元；最低為
    新臺幣一千元；然依被告行為時之刑罰法律，即罰金罰鍰提
    高標準條例第1條前段規定之提高倍數10倍及刑法第33條第5
    款規定之罰金最低額1元計算，該罪所得併科之罰金刑最高
    為銀元3萬元，最低額為銀元1元，若換算為新臺幣，最高額
    雖與新法同為新臺幣9萬元，然最低額僅為新臺幣3元。因此
    ，比較上述修正前、後之刑罰法律，自應以被告行為時關於
    併科處罰金刑之法律較有利於被告。
  (二)關於被告自首之問題，修正前刑法第62條規定「對於未發覺
    之罪自首而受裁判者，減輕其刑。但有特別規定者，依其規
    定。」修正後刑法第62條則規定「對於未發覺之罪自首而受
    裁判者，得減輕其刑。但有特別規定者，依其規定。」此項
    變動影響行為人之刑罰法律效果，自屬刑法第2條第1項之「
    法律變更」。本件被告自首之時間係在95年2月19日，自應
    為新舊法比較，經比較新舊法結果，因修正前舊法規定為「
    必減」其刑，較有利於行為人，即新法之規定對於被告並無
    較為有利之情形，是依修正後刑法第2條第1項前段之規定，
    應適用被告行為時之法律，即應適用修正前刑法第62條之規
    定，減輕被告之刑。
  (三)綜合上述各條文修正前、後之比較，揆諸前揭最高法院決議
    及修正後刑法第2條第1項規定之「從舊從輕」原則，因被告
    所犯刑法第276條第2項之業務過失致死罪，依修正前刑法第
    33條第5款規定，其法定得予併科處之罰金刑最低額度較低
    ，且修正前刑法關於符合自首要件係規定為必減，綜其全部
    罪刑之比較，自應適用被告行為時之法律，即修正前刑法之
    相關規定，予以論處。
四、按刑法上所謂業務，係指個人基於其社會地位繼續反覆所執
    行之事務，其主要部分之業務固不待論，即為完成主要業務
    所附隨之準備工作與輔助事務，亦應包括在內，此有最高法
    院71年度臺上字第1550號判例意旨可供參照。本件被告乙○
    ○於車禍事故發生時，係擔任仲捷公司之營業用小貨車司機
    ，以駕車運送毛巾及床單等物為業，已經被告供述在卷，揆
    諸前揭最高法院判例意旨，被告駕駛上開營業用小貨車而在
    道路上行駛，反覆執行此等事務，自屬以駕駛為業務之人，
    是核被告所為，係犯刑法第276條第2項之業務過失致死罪。
    另被告於車禍發生後，旋委由附近住戶黃秀蘭報警處理，並
    留在現場，向前來處理之臺東縣警察局臺東分局警員坦承肇
    事，自願接受裁判等情，業經證人黃秀蘭於警詢中證述屬實
    （見95年度相字第62號卷第11及12頁），並有前開道路交通
    事故調查報告表(二)載明被告肇事後並未逃逸之情與臺東縣警
    察局道路交通事故肇事人自首情形紀錄表附卷足憑（見95年
    度相字第62號卷第20頁）；又刑法第62條所謂自首，祇以犯
    人在犯罪未發覺之前，向該管公務員申告犯罪事實，而受裁
    判為已足，因之，自首者於自首後，縱又為與自首時不相一
    致之陳述，甚至否認犯罪，仍不能動搖其自首效力（最高法
    院88年度台上字第877號判決意旨參照）。本件被告在有偵
    查權限之警察機關尚未發覺犯罪前，向據報前來處理之警員
    ，坦承為肇事者，並接受裁判，核已該當自首之要件，至於
    被告嗣於偵查、本院準備程序及審理時否認有過失，揆諸上
    開說明，尚無礙其自首之效力，應依修正前刑法第62條前段
    之規定，減輕其刑。爰審酌被告並無任何前案紀錄，有臺灣
    高等法院被告前案紀錄表1份在卷可參，足徵被告平日素行
    良好，其於本件車禍事故之發生雖有過失，然被害人本身酒
    後駕車，且騎乘機車行經無號誌交岔路口未減速慢行，同有
    過失，其可責之惡性尚非重大，惟被告過失行為所侵害者係
    他人之生命法益，為個人法益中之最重要者，被告犯罪所生
    損害難謂輕微，另衡酌被告於犯後飾詞卸責，犯罪後態度不
    佳，雖已賠償被害人家屬部分損害，然迄未達成和解取得被
    害人家屬之原諒等一切情狀，量處如主文所示之刑。被告犯
    上開過失致人於死罪，係在96年4月24日以前，合於減刑之
    條件，應依中華民國九十六年罪犯減刑條例第2條第1項第3
    款之規定，減其刑期二分之一，並依同條例第9條規定，併
    諭知易科罰金之折算標準。
五、被告行為時即修正前刑法第41條規定：「犯最重本刑為五年
    以下有期徒刑以下之刑之罪，而受六月以下有期徒刑或拘役
    之宣告，因身體、教育、職業、家庭之關係或其他正當由，
    執行顯有困難者，得以一元以上三元以下折算一日，易科罰
    金。但確因不執行所宣告之刑，難收矯正之效或難以維持法
    秩序者，不在此限。」修正後同法第41條則規定：「犯最重
    本刑為五年以下有期徒刑以下之刑之罪，而受六個月以下有
    期徒刑或拘役之宣告者，得以新臺幣一千元、二千元或三千
    元折算一日，易科罰金。但確因不執行所宣告之刑，難收矯
    正之效，或難以維持法秩序者，不在此限。」上開法律既有
    變更，經比較行為時法及裁判時法後，以行為時即修正前刑
    法關於易科罰金折算標準之規定對被告較為有利，依刑法第
    2 條第1項前段之規定，自應適用修正前刑法第41條第1項前
    段規定，諭知易科罰金之折算標準。
據上論斷，應依刑事訴訟法第299條第1項前段，刑法第2條第1項
前段、第276條第2項、（修正前）第62條前段、（修正前）第41
條第1項前段，刑法施行法第1條之1第1項、第2項前段，中華民
國九十六年罪犯減刑條例第2條第1項第3款、第7條、第9條，判
決如主文。
本案經檢察官丙○○到庭執行職務。
中    華    民    國    97    年    1     月     8    日
                    交通法庭    審判長法  官  李水源
                                      法  官  盧亨龍
                                      法  官  康文毅
以上正本證明與原本無異。
如不服本判決應於收受本判決後10日內向本院提出上訴書狀；上
訴書狀應敘述具體理由。未敘述上訴理由者，應於上訴期間屆滿
後20日內向本院補提理由書狀（均須按他造當事人之人數附繕本
）。「切勿逕送上級法院」。
告訴人或被害人對於本判決如有不服，請書具不服之理由狀，請
求檢察官上訴者，其上訴期間之計算係以檢察官收受判決正本之
日期為準。
                                      書記官  洪月甚
中    華    民    國    96    年    1     月     8    日
附錄本案論罪科刑法條全文：
中華民國刑法第276條
因過失致人於死者，處2年以下有期徒刑、拘役或2千元以下罰金
。
從事業務之人，因業務上之過失犯前項之罪者，處5年以下有期
徒刑或拘役，得併科3千元以下罰金。


司法院資訊處製作；財團法人民間司法改革基金會備份。
